臺灣高雄地方法院民事裁定               100年度司字第23號
聲  請  人  財政部高雄市國稅局
法定代理人  何瑞芳
代  理  人  歐陽淑媛
被      告  華王冷凍空調有限公司
上列當事人間聲請選任相對人華王冷凍空調有限公司清算人事件
，本院裁定如下：
    主  文
選派李育任律師為華王冷凍空調有限公司之清算人。
程序費用新臺幣壹仟元由華王冷凍空調有限公司負擔。
  理  由
一、聲請意旨略以：按華王冷凍空調有限公司（下稱華王公司）
    業經主管機關廢止公司登記，而公司負責人馬永華已於民國
    97年3 月4 日死亡，其繼承人均已依法聲明拋棄繼承，公司
    復無其他股東可為清算人，致稅捐稽徵文書無法送達，為利
    稅捐稽徵作業進行，爰依公司法第113 條準用同法第81條之
    規定，以利害關係人身份聲請本院選派清算人等語。
二、按解散之公司除因合併、分割或破產而解散外，應行清算，
    為公司法第24條所明定，此規定於公司經中央主管機關撤銷
    或廢止登記者，準用之，同法第26條之1 規定甚明。次按無
    限公司之清算，以全體股東為清算人，但本法或章程另有規
    定或經股東決議，另選清算人者，不在此限；由股東全體清
    算時，股東中有死亡者，清算事務由其繼承人行之；繼承人
    有數人時，應由繼承人互推一人行之；不能依第79條規定定
    其清算人時，法院得因利害關係人之聲請，選派清算人，公
    司法第79條、第80條、第81條分別定有明文。上開規定於有
    限公司之清算程序準用之，則為同法第113 條所明定。準此
    ，當有限公司進入清算程序時，如該公司章程未明定清算人
    ，股東亦未決議選任清算人，即由全體股東為法定清算人，
    須全體股東均不能任清算人，法院始得依利害關係人之聲請
    選派之。
三、經查，聲請人前開主張，業據提出馬永華繼承系統表、本院
    家事庭函文、華王冷凍空調有限公司欠稅查詢情形表、經濟
    部中部辦公室99年10月22日經中三字第09934816880 號函、
    華王冷凍空調有限公司設立登記表暨章程為憑，並經本院查
    詢本院97年度繼字第1092號、1687號拋棄繼承權事件無誤，
    應認真實，足認華王冷凍空調有限公司確無法定清算人存在
    ，亦無從召集股東會選任清算人，確有選派該公司清算人之
    必要，聲請人聲請法院選派清算人為有理由。又公司清算涉
    及稅賦、會計、法律等專業事項，宜選派具備前開專業知識
    之人擔任清算人，經本院徵詢高雄律師公會推薦具有法律專
    長，現執行律師業務之李育任律師為華王冷凍空調有限公司
    之清算人，李育任律師亦有意願擔任，有電話紀錄為憑，是
    認選任李育任律師為本件之清算人，應屬適當，爰裁定如主
    文所示。
四、依非訟事件法第24條、第175 條第3 項，裁定如主文。
中    華    民    國  100     年    7     月    29    日
                    民事第二庭法  官  謝  雨  真
正本係照原本作成。
如對本裁定抗告，須於裁定送達後10日內向本院提出抗告狀。
中    華    民    國   100    年    7     月    29    日
                              書記官  解  景  惠